【裁判字號】    90,交抗,568
【裁判日期】    901231
【裁判案由】    違反道路交通管理處罰條例
【裁判全文】
臺灣高等法院交通事件裁定                          九十年度交抗字第五六八號
    抗告人即
    受處分人  甲○○
右抗告人因違反道路交通管理處罰條例案件，不服臺灣板橋地方法院中華民國九十年
九月十七日裁定（九十年度交聲字第七六五號），提起抗告，本院裁定如左：
    主  文
抗告駁回。
    理  由
一、按汽車駕駛人飲酒後其吐氣所含酒精成分超過每公升０．二五毫克以上者，不得
    駕車。又汽車駕駛人，駕駛汽車酒精濃度過量者，處新臺幣六千元以上一萬二千
    元以下罰鍰，並當場禁止其駕駛及吊扣其駕駛執照六個月，道路交通安全規則第
    一百十四條第二款、修正前道路交通管理處罰條例第三十五條第一項第一款分別
    定有明文。又，對於違反條例之行為，應按其違反條款規定之受處罰對象，填製
    舉發違反道路交通管理事件通知單，並於被通知人欄內予以勾記，其通知聯依下
    列規定辦理：一、當場舉發者，被查獲之行為人為受處分人時，駕駛人姓名欄，
    應註明其姓名後，交付該行為人簽名或蓋章收受之；拒絕簽章者，並記明其事由
    ，視為已收受，違反道路交通管理事件統一裁罰標準及處理細則第十一條第一款
    （八十九年十二月五日修正）亦有明文。
二、經查，本件抗告人即受處分人於民國（下同）九十年二月三日凌晨二時四十分許
    ，酒後騎乘車號ＴＹＷ─二九八號輕型機車，行經臺北縣樹林市○○街時，經執
    勤員警攔停查獲，當場測試吐氣所含酒精濃度達每公升０．六八毫克之事實，有
    臺北縣警察局九十年二月三日北縣警交字第Ｃ00000000號舉發違反道路
    交通管理事件通知單、酒精測試值各一紙附卷可稽（見原法院卷）。
三、受處分人雖坦承被查獲前在樹林市○○街與朋友飲用三、四杯高粱酒後，返家途
    中遇警攔檢實施酒測其吐氣所含酒精濃度值超過規定；但其抗告意旨辯稱：交通
    法條並無規定酒後不可「牽」機車，以當時凌陳二時四十分許，天色明暗，地下
    道出口處，警員在二十公尺前目賭伊騎機車，是不可能確定機車是用牽或騎乘云
    云。惟查，證人即本件交通違規事件取締員警詹賢忠於原法院調查中具結證稱：
    當天伊和同事在中山地下道（樹林市○○街）執勤，目視見異議人騎（TYW─二
    九八號）機車到伊前方二、三十公尺停下牽車過來；剛開始他求情，後來拒簽名
    ；伊當時看他下車地點在鐵道涵洞下面等語（見原法院卷九十年九月十一日訊問
    筆錄）。再查，交通警員掣單舉發違反道路交通管理處罰條例所列之違規事實，
    本質上為行政處分，係公務員基於職務上權力，依法就特定之具體事件所為具有
    公法上效果之單方行政行為，基於公務員為公法上行為具有公信力之原則，該行
    政處分當可被推定為真正。受處分人既未能就執勤警員之舉發是否有誤提出相關
    證據資料以供法院調查；參以，自受處分人與朋友飲酒之樹林市○○街至受處分
    人之住所樹林市○○路一三五號，相距有二、三公里之遙，衡情受處分人當無可
    能在酒後仍於深夜凌晨手牽機車緩慢步行回家；因之證人詹賢忠之上開供證應非
    出自虛構，而可採信。受處分人於前揭時地有酒後騎乘機之交通違規行為，已堪
    認定。
四、又查，受處分人違規後道路交通管理處罰條例第三十五條業於九十年一月十七日
    修正公布，自同年六月一日起開始實施；修正後之第三十五條第一項第一款條文
    規定：汽車駕駛人，駕駛汽車經測試檢定有「酒精濃度超過規定標準」之情形者
    ，處新臺幣一萬五千元以上六萬元以下罰鍰，並當場禁止其駕駛及吊扣其駕駛執
    照一年。新舊法比較結果條，以舊法對受處分較為有利，本件自應適用修正前之
    舊法規定處罰。論處。原法院因認：「原處分機關據以援引修正前道路交通管理
    處罰條例第三十五條第一項第一款規定，裁處罰鍰新臺幣一萬二千六百元，並吊
    扣駕駛執照六個月，於法尚無不合」云云，駁回受處分人之異議，核無不合。抗
    告意旨仍執前詞指摘原法院裁定不當，並無理由，應予駁回。
五、據上論結，應依道路交通案件處理辦法第二十六條，刑事訴訟法第四百十二條，
    裁定如主文。
中      華      民      國    九十      年     十二     月    三十一    日
                              臺灣高等法院交通法庭
                                  審判長法  官  劉  景  星
                                        法  官  陳  志  洋
                                        法  官  陳  博  志
右正本證明與原本無異。
不得再抗告。
                                        書記官  陳  嘉  文
中      華      民      國      九十一   年    一     月      二        日


司法院資訊處製作；財團法人民間司法改革基金會備份。
